【裁判字號】    92,易,1439
【裁判日期】    950616
【裁判案由】    詐欺等
【裁判全文】
臺灣高雄地方法院刑事判決              92年度易字第1439號
公  訴  人  臺灣高雄地方法院檢察署檢察官
被      告  甲○○
選任辯護人  王叡齡律師
            陳建誌律師
上列被告因詐欺等案件，經檢察官提起公訴（92年度偵字第5339號）
，本院判決如下：
    主    文
甲○○連續意圖為自己不法之所有，以詐術使人將本人之物交付
，處有期徒刑壹年。
    事    實
一、甲○○係高雄市○○區○○路一七一號遠百企業股份有限公
    司愛買吉安平等店（下稱愛買吉安平等店）海鮮課課長，負
    責單獨控管、決定海鮮商品大宗出貨售價等業務，為從事業
    務之人，依該公司出售大宗海鮮商品流程，應先由海鮮課課
    長製作「商品提貨單」，標明客戶實際購買商品名稱、數量
    及雙方合意之價格，會同客戶至櫃檯結帳，再由海鮮課課長
    交付商品提貨單乙聯，由客戶持發票及商品提貨單領貨，完
    成交易。詎甲○○竟基於行使業務登載不實文書及意圖為自
    己不法所有之概括犯意，於民國91年2 月28日起至同年3 月
    26日止，利用擔任海鮮課課長之機會，連續多次先於商品提
    貨單記載如附表品名欄所示之海鮮商品，再將品名不符且售
    價較低之如附表替代商品條碼欄之條碼黏貼於提貨單上，以
    此偽造標示不實之商品提貨單，再持向收銀人員辦理結帳而
    行使之，使不知情之收銀人員陷於錯誤而完成報帳手續後，
    自行持發票及商品提貨單將附表品名欄所列之海鮮商品提領
    出去（詳均如附表所示），共詐得新台幣526,536 元，迄同
    年5 月間，公司進行盤點時，始發現上情。
二、案經遠百企業股份有限公司訴請臺灣高雄地方法院檢察署檢
    察官偵查起訴。
    理  由
一、訊據被告甲○○固坦承於擔任愛買吉安平等店海鮮課課長期
    間，分別於91年2 月28日、91年3 月7 日、91年3 月9 日、
    91年3 月10日、91年3 月11日、91年3 月18日、91年3 月26
    日，將與實際提貨品名不符、售價較低之商品條碼貼於提貨
    單上，製作提貨單11紙辦理結帳事宜以及91年3 月10日及91
    年3 月11日（提貨單號碼為：006318、006319、006320）這
    二次貨品確有提出等情不諱，惟矢口否認有詐欺、偽造文書
    等犯行，辯稱：因店長告以有經理職出缺，只要業績做得漂
    亮，即可升任經理，伊為衝業績，而廠商又沒有現金可以付
    訂金，且伊信用卡額度有限制也無法應付，才以朋友名義刷
    卡付訂金，先做業績，其實這些貨品大多沒有提出去，仍在
    店裡，且伊所結帳之金額僅是訂金，也沒有完成結帳手續，
    客戶要結完帳才可提貨，伊僅完成訂金手續，尚無法提貨，
    係自己損失訂金，公司沒有損失，而提貨單上的品名與條碼
    不同，是為了讓公司各商品看起來有平均銷售的樣子，這是
    海鮮課的常態，正常情況條碼所貼商品的價錢與提貨單實際
    提貨貨品的價錢會一致。本件伊貼比較低的商品條碼，是因
    為沒有要全額付清，沒有要把貨物提領出去，只刷訂金，只
    是為了要衝高業績。且照海鮮課常態，客人訂貨時都只有付
    訂金。伊沒有詐欺、偽造文書之犯行等語。惟查：
（一）證人即愛買吉安平等店收銀課課長丙○○於本院結證稱：
      「（問：何時開始擔任愛買吉安平等店收銀課課長？）從
      店開始經營到現在。（問：請說明客戶在店內購買海鮮結
      帳出貨程序？）結帳可分為大宗及一般商品。大宗商品的
      情形是客戶挑選大宗海鮮商品後，海鮮課課長會打上指定
      出貨商品的條碼，但不會攜貨，然後帶著客戶一起到收銀
      線結帳，看客戶用現金或是刷卡，結完帳之後的程序和我
      們沒有關係，我也不清楚。（問：海鮮課課長帶客戶拿商
      品條碼到收銀行台結帳時，條碼與提貨單的商品是否相同
      ，你們並不清楚？）是。（問：提貨單上面有收銀確認欄
      ，你們結帳後是否會在收銀確認欄簽章？）如果只有拿條
      碼來結帳，就不會在提貨單上面蓋章。如果結帳時一併拿
      提貨單來出貨，就會在提貨單上面的收銀確認欄上面蓋章
      。（問：如何認定有沒有出貨？）如果有帶提貨單來，結
      完帳，並且親眼目賭看到他們把貨拿過來，此時就會在收
      銀確認欄蓋章。（問：是否會看帶出去的貨與提貨單上的
      商品是否相同？）我們會點件數，但不會核對條碼上記載
      的商品與實際出的商品是否一樣。（問：收銀確認欄上有
      蓋章，表示貨一定有從收銀這邊出去，如果沒有蓋章，表
      示貨可能從別的管道出去或者沒有出貨？）是。（問：如
      果海鮮課課長只有拿條碼，或是只有拿條碼及提貨單來結
      帳，妳是否可以確認他所付的錢，是全部的錢或著是訂金
      ？）不能確認。（問：依照你們公司的情形，大宗貨物的
      出貨，如果確有出貨，除海鮮課課長外，還有誰知道？）
      如果從收銀這邊出貨，收銀課主管會知道，如果從收貨的
      地方出去，收貨部門的主管會知道。（問：是否還要經店
      裡的經理或店長確認才能出貨？）當時沒有這個規定。（
      問：如果是從收銀台出貨，妳們會蓋什麼樣的章？）是蓋
      長方型的戳章，上面寫『貨已攜出』『日』，如果是收銀
      蓋的話會將這個章蓋在收銀確認欄上，如果不是蓋在這個
      欄位就不是收銀台蓋的，但是那個單位蓋的我不知道，這
      個章當時有收銀台、客服課、安全課都有。（問：何情形
      下貨物要經過安全課的蓋章？）如果是在我們這邊結帳出
      貨，安全課會有警衛在場，他會看有無結帳，金額有無相
      符，他們也只有數件數，他們有無核對內容我不清楚，之
      後會在安全課確認下出貨。（問：妳結帳時為何會不知道
      是付訂金或是全部貨款？）就我而言被告拿多少條碼我就
      結多少金額，沒有訂金的問題。（問：妳知道海鮮課先付
      訂金的事情？）我不知道。」等語明確（參本院卷二第34
      -39 頁）。
（二）證人即愛買吉安平等店收貨課課長戊○○於本院結證稱：
      「（問：在遠百企業股份有限公司愛買吉安平等店任何職
      ？）從90、91年間開始到現在都任收貨課課長。（問：大
      宗商品出貨有無經過你們部門？）有時有。（問：何情形
      下會經過你們的部門？）海鮮課課長會帶著提貨單、發票
      、商品從我們部門出貨，過出貨時我們部門驗貨的人會簽
      名並且蓋出貨章，出貨章是一個方型的章，如同本院卷第
      244 頁提貨單上收貨課出貨章。（問：你們單位驗貨的人
      員是否會核對出貨商品與提貨單是否一致？）會。（問：
      經過你們單位的人員驗貨後是否還要經過安全課的人員？
      ）要。（問：假如你們單位有簽名有蓋章出貨，一定還要
      安全課的簽名？）是。（問：除了由收銀台出貨、收貨課
      出貨外，有無其他出貨管道？）除了這二個地方外，還有
      一個未購物出口，原來是給沒有買東西顧客出去的，但有
      時顧客買的東西體積太大，沒有辦法從收銀台出去，就會
      從這個地方出去，這個地方也會有安全課的人員。（問：
      這三個出貨的管道，是否都一定要有安全課的人員簽名？
      ）我們收貨課及未購物出口出貨，一定有安全課的人員簽
      名，至於收銀台那邊我不清楚。（問：你們驗貨人員是否
      會驗商品提貨單上面所記載的名稱與條碼上的商品名稱，
      是否相同？）一般商品會核對，但生鮮商品部分我們會算
      條碼上的金額加起來與發票金額是否相符，如果相符我們
      就放行，不管條碼商品與提貨單上的商品是否相同，這部
      分是海鮮課主管自己要作的事情。（問：安全課的人是否
      要核對提貨單上的商品與條碼上的商品是否相符？）安全
      課的人驗貨的方式跟我們完全一樣。（問：除了檢查發票
      、條碼金額外，有無看購物的內容？）我們會看件數對不
      對，也會看提貨單上的品名，不是看條碼上的商品。（問
      ：放行時會核對實際出貨的商品與提貨單上的商品是否相
      符，如果相符就會放行，但不會核對出貨的商品與條碼上
      的商品是否相符？）是。（問：大宗海鮮出貨流程從收貨
      處出貨流程及程序？）要有大宗海鮮出貨的單子、結帳發
      票、商品，收貨課的人會核對後蓋章，除此之外還會有安
      全課的人員會點簽名。（問：出貨需要客戶本人到場？）
      不用，我們認單據不認人。（問：安全課與保全人員有無
      差別？）其實都一樣，我們公司有安全課，只是都是委由
      保全人員執行工作。」等語綦詳（參本院卷二第40-43 、
      123-125 頁）。
（三）證人即愛買吉安平等店店長乙○○於本院結證稱：「（問
      ：目前職業？）我還在遠百企業股份有限公司愛買吉安台
      中永福店。（問：高雄任職期間？）90年10月22日起至94
      年12月26日止。（問：在高雄店是任職店長？）是。（問
      ：當時被告擔任何職務？）他是海鮮課課長。（問：請說
      明擔任店長你們大宗海鮮出貨流程？）沒有很明確的規定
      ，客人及價錢都是海鮮課課長決定。客人帶著商品到收銀
      台結帳，收銀員只認條碼，不認商品，出了收銀台會有警
      衛把關，他會核對發票、商品、件數。（問：警衛是指安
      全課？）非公司編制的人，是公司簽約的保全公司，負責
      安全管理，歸屬在安全課。（問：提貨單上面有安全課，
      公司是否有安全課？）有。（問：實際結完帳，貨物出去
      的途徑有，第一從收銀台，第二未購物出口，第三收貨處
      ？）是，只有這三個途徑。（問：是不是這三個途徑都有
      警衛？）是，警衛絕對是最後一關。（問：你們大宗海鮮
      物品提貨單上面有警衛簽名，表示貨已提領出去？）是。
      （問：警衛簽章時，是否會核對條碼上的商品與實際提領
      貨物是否相符？）按照規定應該要核對。（問：為何會有
      不相符的情形而貨物提領出去？在當時有問過收銀、警衛
      ，被告當時都先報帳，過一段時間才拿商品，從未購物出
      口出去，當時警衛都只有點件數，並沒有核對是否相符。
      （問：在何情形下發現不相符？）有一段時間生鮮課經理
      出缺，直到新任的經理到任後貨物盤點才發現。（問：盤
      點之後採取什麼作為？）我們把已售貨的資料一筆一筆調
      出來核對，請被告來說明，被告無從解釋，後來被告也自
      己承認。（問：自白書是在這樣的情形下請被告寫的？）
      是。（問：為了要衝高公司業績，明知結帳的貨品與實際
      提領的貨物不符，仍交待警衛放行，你們店當時有無這種
      情形？）沒有。（問：大宗出貨流程是否要你的簽名確認
      ？）沒有。（問：告訴人94年11月21日陳報狀告證十八生
      鮮課毛利報表，依照毛利表，這二個月有無虧損？（審判
      長提示本院卷第256 、257 頁遠百企業股份有限公司愛買
      吉安平等店91年2 、3 月毛利表）沒有。（問：你剛才陳
      述發現有虧損才開始調查本案，為何依毛利表並無虧損？
      ）事情很久了，我記得不太清楚，虛盤就沒有虧損。（問
      ：請解釋何謂虛盤？）第一把單價提高作假，第二把數量
      虛增作假。（問：毛利報表造假，是誰造假？）是海鮮課
      課長。（問：毛利報表是誰製作的？）是會計作的。（問
      ：被告如何造假？）數據是被告提供的，會計是根據被告
      提供的資料作報表。（問：證人戊○○陳述貨品從未購物
      出口出去，一定要有安全人員簽名，而且還有警衛，與你
      剛才稱從未購物出口出去只有警衛簽名，為何不同？）按
      照規定是安全課及警衛都要簽名，只有警衛簽名，是與公
      司的程序不符，但只要有警衛簽名，就代表貨物有出去。
      」等語（參本院卷二第70-77 頁）。
（四）由上開證人丙○○、戊○○、乙○○證述內容可知愛買吉
      安平等店貨物經提領出店之途徑有三：分別為收銀台、收
      貨課及未購物出口，且無論是收銀台、收貨課出貨均僅點
      件數，而不會核對條碼上記載的商品與實際出的商品是否
      一樣。且最後均需經安全課人員簽名，而只要有安全課人
      員簽名，就代表貨物有經提領出去。且當時愛買吉安平等
      店並無海鮮課先付訂金的事情，以及為了要衝高公司業績
      ，明知結帳的貨品與實際提領的貨物不符，仍交待警衛放
      行等情。
（五）又系爭編號006315、006316、006317、006318、006319、
      、006320、006321、006322、006325、006326 號提貨單
      確經愛買吉安平等店保全人員壬○○、庚○○、辛○○、
      丑○○於核對發票上的金額跟商品上的條碼價額相符，並
      清點件數、箱數，但並無核對提貨單上的品名與條碼上的
      品名是否相符後簽名，代表貨物均有經提領，且均無保全
      人員簽名後，貨物沒有出去直接又回到公司的情形等情，
      業經證人壬○○、庚○○、辛○○、丑○○於本院證述明
      確（詳本院卷第125-136 頁），至系爭編號006313提貨單
      上簽名之保全人員子○○雖未到庭作證，惟愛買吉安平等
      店提貨最後均需保全人員簽名，既已經證人丙○○、戊○○、乙○○、壬○○、庚○○、辛○○、丑○○證述明確
      ，是系爭編號006313提貨單之貨物業應已經提領，應可認
      定無訛，被告所辯除91年3 月10日、91年3 月11日（即編
      號006318、006319、006320號提貨單）外之貨物均未經提
      領，即與證人所述不同，尚難採之。
（六）又證人即愛買吉安平等店經理寅○於本院結證稱：「（問
      ：是否有在遠百企業股份有限公司愛買吉安平等店任職過
      ？）是。（問：你任職期間被告有無擔任海鮮課課長？）
      有。（你有沒有舉發被告違背職務的行為？）有。（問：
      如何發現？）我當時是生鮮課的經理，庫存與毛利之間的
      差異性太大，實際上的庫存與被告盤點出來的金額不一樣
      ，被告每次交的毛利我都覺得很奇怪，與我實際上盤點的
      規格不一樣，我每個月都要檢查報表上的毛利、盤點庫存
      數量、金額，我發現有的東西進貨的金額沒有那麼大，庫
      存的金額為什麼會那麼大，所以我對他作的報告懷疑，我
      就親自抽取幾個單品抽查，對商品的規格、商品的進貨、
      銷售、庫存的數量、金額去核對，結果與被告實際盤點出
      來的金額與庫存不一樣。（問：被告是怎麼作假報表，才
      不會讓人發現？）不是生鮮這一行的人很難注意的到，被
      告用大宗的出貨作金額上的差異，被告先用低價把高價的
      貨物大宗出貨，被告利用商品規格上的差異，在盤點時把
      庫存商品的規格作假，使得單價提高，這樣庫存與收入會
      相吻合，毛利就正常。（問：你發現被告違規之後，你找
      他來後，他有無坦白承認錯誤？）有。（問：上開報告的
      第四項作弊手法是否被告自己講的？）是。（問：報告所
      載的差報金額為四十六萬多元，如此毛利怎麼會正常？）
      被告利用規格的價差的手法來作假。」等語明確（參本院
      卷二第136-140 頁），亦已詳細說明其發現被告詐領公司
      貨品之經過，以及被告曾向其坦認犯行之情。
（七）綜上，被告前開所辯與證人等之證述大相逕庭，而前開證
      人等與被告素無仇怨，當不致甘冒偽證之風險，設詞誣攀
      被告，而當庭任意為虛偽之陳述。況前開證人間之證述互
      核均相符，未有矛盾之處，足認上開證言可採。是被告所
      辯前節已與證人所述不符，不足採信。
（八）至證人即生鮮部海鮮課營業員癸○○雖於本院結證稱：「
      （問：何時任職於愛買吉安平等店？）88年6 月起至93年
      2 月，當時我任職生鮮部海鮮課營業員。（問：為何海鮮
      課的提貨單上商品的品名會與條碼上的商品品名不同？）
      因為我們賣的物品超過五十種以上，但商品品項只有二十
      多種，所以我們會以同樣價格的條碼來代替。（問：在海
      鮮課裡面，知不知道有人為衝業績，只付訂金的情形？）
      當時有這樣的情形。（問：你剛才回答辯護人說，盤點時
      沒有發現短少，但是你又說只是盤點庫存，你究竟是否可
      以知道貨物有無短少？）我只是盤點庫存，我無法知道貨
      物是否有短少。（問：盤點庫存的程序？）我只是單純依
      照電腦列印下的品名去倉庫清點數量再把它填上表格，並
      不會去核對上月份庫存的數量加上本月份的進貨數量，扣
      除本月份賣出的數量是否與本月份的庫存數量相符。」等
      語（參本院卷二第44-48 頁），惟證人癸○○所述海鮮課
      有為衝業績，只付訂金的情形，僅為其之聽聞，且亦與事
      實不相符合，尚無法採為被告有利之認定。況被告如係僅
      為衝高業績，而只付訂金，即不應將價值較高之貨物全數
      提領，顯見被告所為亦與其所辯不相符合。
（九）另證人己○○、丁○○，固於本院證述渠有跟被告訂貨並
      將貨物取走（參本院卷二第48-51 、77-79 頁），然被告
      以與實際提貨品名不符、售價較低之商品條碼貼於提貨單
      上，製作提貨單11紙辦理結帳事宜，因而詐得高價商品，
      既為事實，則其後被告將貨物給予何人或如何處置，均與
      其犯行無涉，是亦無法以證人己○○、丁○○之證詞認定
      被告無為本件犯行。
（十）至辯護人所主張應以盤點表為準計算本案價差以及如被告
      犯行成立，愛買吉安平等店91年2 、3 月之毛利應為虧損
      ，惟事實並非如此等語，然盤點表既為依據被告清點庫存
      後之資料所製作，是否真實，已有可疑，自無從作為本案
      計算之基準。另愛買吉安平等店91年2 、3 月之毛利為何
      非為虧損，亦已經證人寅○證述綦詳如上，辯護人所陳，
      容有誤認，亦無從作為被告有利之認定。
（十一）此外，復有愛買吉安平等店進貨單、編號006313、0063
        15、006316、006317、006318、006319、006320、0063
        21、006322、006325、006326號提貨單、發票確認單、
        信用卡簽帳單、統一發票等資料附卷可佐。
二、綜上所述，本件事証明確，被告所辯上開各語，均係卸責之
    詞，要無足採，其於擔任愛買吉安平等店海鮮課課長期間，
    以與實際提貨品名不符、售價較低之商品條碼貼於提貨單上
    ，製作提貨單結帳而詐欺取得高價商品之犯行已堪認定。
三、核被告甲○○所為，係犯刑法第216 條、第215 條之行使業
    務上登載不實文書罪及第339 條第1 項之詐欺取財罪。另其
    上開業務登載不實之低度行為，為行使之高度行為所吸收，
    均不另論罪。又其先後多次行使業務登載不實文書及詐欺取
    財犯行，時間緊接，方法相同，觸犯構成要件相同之罪名，
    顯係基於概括之犯意而為之，為連續犯，均應依刑法第56條
    之規定論以一罪，並均依法加重其刑。又被告係以行使業務
    上登載不實文書之方法，使超市人員陷於錯誤而撥付商品，
    其所犯上開詐欺取財及行使業務登載不實文書罪間，二罪間
    ，有方法、結果之牽連關係，應依刑法第55條規定，從一重
    之詐欺取財罪處斷。爰審酌被告未曾受有期徒刑以上刑之宣
    告，此有臺灣高等法院被告前案紀錄表一份在卷可稽，其以
    上述方式製作不實之業務上文書以詐欺高價商品，足以生損
    害於告訴人，並審酌其犯罪之動機、目的、手段、所生危害
    、所得利益，其任職於遠百企業股份有限公司愛買吉安平等
    店海鮮課課長之主管職務，卻利用職權，登載不實提貨單，
    詐欺貨物，且犯後猶一再否認犯行，態度不佳，又未與告訴
    人和解，賠償告訴人所受損害，顯未見悔意，亦未將詐得貨
    物返還予告訴人等一切情狀，量處如主文所示之刑。
據上論斷，應依刑事訴訟法第299 條第1 項前段，刑法第56條、
第339 條第1 項、第216 條、第215 條、第55條、罰金罰鍰提高
標準條例第1條前段，判決如主文。
本案經檢察官井天博到庭執行職務。
中    華    民    國    95    年    6     月    16    日
                  刑事第四庭    審判長法  官  郭玫利
                                      法  官  陳振嘉
                                      法  官  林意芳
以上正本證明與原本無異。
如不服本判決，應於收受送達後10日內向本院提出上訴書狀。
中    華    民    國    95    年    6     月    16    日
                                      書記官  曾秀鳳
附錄本案論罪科刑法條：
刑法第339條：
意圖為自己或第三人不法之所有，以詐術使人將本人或第三人之
物交付者，處五年以下有期徒刑、拘役或科或併科一千元以下罰
金。
以前項方法得財產上不法之利益或使第三人得之者，亦同。
前二項之未遂犯罰之。
刑法第215條：
從事業務之人，明知為不實之事項，而登載於其業務上作成之文
書，足以生損害於公眾或他人者，處三年以下有期徒刑、拘役或
五百元以下罰金。
刑法第216條：
行使第二百十條至第二百十五條之文書者，依偽造、變造文書或
登載不實事項或使登載不實事項之規定處斷。
附表：
┌────┬───┬────┬────────┬────┬─────┬────┐
│提貨日期│品  名│提貨數量│  替代商品條碼  │提貨總價│進貨成本價│價 差/元│
│及提貨單│      │        │                │        │          │        │
│號碼    │      │        │                │        │          │        │
├────┼───┼────┼────────┼────┼─────┼────┤
│91.02.28│潮鯛片│ 180公斤│吳郭魚  10,000元│  10,000│    26,100│  16,100│
│006313號│      │        │                │        │          │        │
├────┼───┼────┼────────┼────┼─────┼────┤
│91.03.07│草蝦  │ 360  盒│泡魷魚  20,000元│  30,000│    66,600│  36,600│
│006315號│      │        │七星鱸   5,000元│        │          │        │
│        │      │        │七星鱸   4,000元│        │          │        │
│        │      │        │吳郭魚   1,000元│        │          │        │
│        │      │        │                │        │          │        │
├────┼───┼────┼────────┼────┼─────┼────┤
│91.03.09│草蝦  │ 720公斤│白  鯧  10,000元│  60,000│   136,800│  76,800│
│006316號│      │        │銀花鱸  10,000元│        │          │        │
│006317號│      │        │吳郭魚  10,000元│        │          │        │
│        │      │        │加州鱸魚10,000元│        │          │        │
│        │      │        │七星鱸  10,000元│        │          │        │
│        │      │        │虱目魚  10,000元│        │          │        │
│        │      │        │                │        │          │        │
├────┼───┼────┼────────┼────┼─────┼────┤
│91.03.10│白鯧  │1000公斤│花鰱魚  10,000元│  50,000│   207,500│ 157,500│
│006318號│      │        │黃  魚  10,000元│        │          │        │
│006319號│      │        │黑  格  10,000元│        │          │        │
│        │      │        │尖  梭  10,000元│        │          │        │
│        │      │        │七星鱸  10,000元│        │          │        │
│        │      │        │                │        │          │        │
├────┼───┼────┼────────┼────┼─────┼────┤
│91.03.11│草蝦  │ 360  盒│白帶魚  10,000元│  30,000│    69,096│  39,096│
│006320號│      │        │紅目鰱  10,000元│        │          │        │
│        │      │        │烏仔魚  10,000元│        │          │        │
│        │      │        │                │        │          │        │
├────┼───┼────┼────────┼────┼─────┼────┤
│91.03.18│草蝦  │1068公斤│金目鱸  20,000元│  50,000│   209,340│ 159,340│
│006321號│      │        │蟹  肉  10,000元│        │          │        │
│006322號│      │        │秋刀魚  10,000元│        │          │        │
│        │      │        │七星鱸  10,000元│        │          │        │
│        │      │        │                │        │          │        │
├────┼───┼────┼────────┼────┼─────┼────┤
│91.03.26│草蝦  │ 545公斤│潮鯛片  26,100元│  46,100│    87,200│  41,100│
│006325號│      │        │鮭魚片  20,000元│        │          │        │
│006326號│      │        │                │        │          │        │
├────┼───┼────┼────────┼────┼─────┼────┤
│ 合  計 │      │        │                │ 276,100│   802,636│ 526,536│
│        │      │        │                │        │          │        │
└────┴───┴────┴────────┴────┴─────┴────┘


司法院資訊處製作；財團法人民間司法改革基金會備份。
